最　高　行　政　法　院　裁　定
　　　　　　　　　　　　　　　　　　 96年度裁字第01314號
上　訴　人　甲○○即仁惠婦幼醫院
被 上訴 人　高雄縣政府
代　表　人　乙○○
上列當事人間因水污染防治法事件，上訴人對於中華民國95年5
月11日高雄高等行政法院94年度簡字第379號判決，提起上訴，
本院裁定如下：
　　主  文
上訴駁回。
上訴審訴訟費用由上訴人負擔。
　　理  由
一、按對於適用簡易程序之裁判提起上訴或抗告，須經本院許可
    ，且該許可以訴訟事件所涉及之法律見解具有原則性者為限
    ，行政訴訟法第235條定有明文。所謂法律見解具有原則性
    ，係指該事件所涉及之法律問題意義重大，而有加以闡釋之
    必要情形而言；如對行政命令是否牴觸法律所為之判斷，或
    就同類事件高等行政法院所表示之見解相互牴觸，有由本院
    統一法律上意見或確認其意見之必要情形屬之。
二、本件上訴人即獨資組織仁惠婦幼醫院之負責人，在高雄縣鳳
    山市○○路81號經營醫事機構，經被上訴人所屬環境保護局
    於民國93年11月17日上午10時30分派員前往稽查採樣，檢驗
    結果不符合放流水標準，違反水污染防治法第7條第1項規定
    ，被上訴人遂依同法第40條前段規定裁處新台幣6萬元罰鍰
    ，並通知限期於94年3月（原判決誤載為1月）23日前改善完
    成。上訴人對罰鍰部分不服，提起訴願，遭決定駁回，遂提
    起行政訴訟，經原審判決駁回其訴。上訴人對原判決不服，
    乃提起本件上訴。
三、上訴意旨略謂：被上訴人於原審之訴訟代理人王君已承認檢
    體非採自然排放之污水，然王君於訴願決定機關行政院環境
    保護署（下稱環保署）及原審法院皆辯稱上訴人當時正排放
    污水，顯見王君說謊，是其所提佐證亦不能完全信任；則上
    訴人當時既無排放污水，被上訴人自不能裁處上訴人。另王
    君亦有於原審承認檢體並無加酸紀錄，其所提紀錄也缺加酸
    紀錄，不符環保署93年10月4日環署檢字第0930072069B號公
    告修正之環境樣品採集及保存作業指引附表二化學需氧量水
    質保存方法，且王君使用車中無可插電之冰箱，無法確認將
    檢體保存於4℃，也違反上揭指引。詎原判決竟採被上訴人
    之主張，請將原判決廢棄改判等語。經核本件上訴意旨均無
    一語指及本件訴訟事件所涉及之原則性法律見解，而有由本
    院統一法律上意見或確認其意見之必要，依首揭規定，本件
    上訴不應許可，應予駁回。
四、依行政訴訟法第249條第1項前段、第104條、民事訴訟法第
    95條、第78條，裁定如主文。
中　　華　　民　　國　　96　　年　　6　　 月　　22　　日
                  第五庭審判長法  官　林　茂　權
                              法  官  鄭　小  康
                              法  官  鄭　忠　仁
                              法  官　黃　本　仁
                              法  官　吳　東　都
以  上  正  本  證  明  與  原  本  無  異
中　　華　　民　　國　　96　　年　　6　　 月　　22　　日
　　　　　　　　　　　　　　　書記官　王　福　瀛
